【裁判字號】    97,交聲,361
【裁判日期】    970430
【裁判案由】    違反道路交通管理處罰條例聲明異議
【裁判全文】
臺灣士林地方法院交通事件裁定        97年度交聲字第361 號
原處分機關  臺北市交通事件裁決所
異  議  人
即受處分人  甲○○
上列異議人即受處分人因違反道路交通管理處罰條例案件，對於
臺北市交通事件裁決所中華民國97年3 月7 日所為之處分（原處
分案號：北市裁四字第裁22-A00WCA328號），聲明異議，本院裁
定如下：
    主  文
異議駁回。
    理  由
一、按汽車駕駛人轉彎時，不依標誌、標線、號誌指示者，處新
    台幣（下同）600 元以上1,800 元以下罰鍰，並記違規點數
    1 點，道路交通管理處罰條例第48條第1 項第2 款、第63條
    第1 項第1 款（原裁決書漏引第1 款，應予補充）分別定有
    明文；又違反道路交通管理事件，行為人認為舉發之事實與
    違規情形相符者，得於接獲通知單後，親自或委託他人持該
    通知單，不經裁決向指定之處所，逕依裁罰基準執行並繳納
    罰鍰結案，違反道路交通管理事件統一裁罰基準及處理細則
    第48條第1 項定有明文；又汽車駕駛人，不依標誌、標線、
    號誌指示者，逾越應到案期限60日以上逕行裁決處罰者，處
    1,800 元之罰鍰，違反道路交通管理事件統一裁罰基準表亦
    有明文。
二、原處分意旨略以：異議人即受處分人甲○○所有之車牌號碼
    BDM-695 號重型機車於民國96年12月20日下午2 時46分，在
    臺北市○○區○○路與羅斯福路口，因「機車未依規定兩段
    式左轉」，經臺北市政府警察局大安分局交通分隊攔停後，
    以掌電掣單舉發違反道路交通管理處罰條例第48條第1 項第
    2 款，處罰鍰600 元整，受處分人因未於應到案日期（即97
    年1 月4 日）前自動繳納罰鍰或到案聽候裁決，原處分機關
    遂於97年3 月7 日依法開立北市裁四字第22-A00WCA328號裁
    決書，依道路交通管理處罰條例第48條第1 項第2 款、違反
    道路交通管理事件統一裁罰基準及處理細則第44條第1 項之
    規定，依該處理細則附件之統一裁罰基準表裁處受處分人1,
    800 元罰鍰，並依同條例第63條第1 項第1 款之規定記違規
    點數1 點等語。
三、異議意旨略以：異議人即受處分人甲○○於96年12月20日於
    臺北市○○○路口違規左轉，為警以掌電列印方式開具罰單
    ，經其詢問開單員警「超商可否繳納？」，經員警告稱：「
    可以」，詎其持通知單至超商繳款時，不能繳納，又經店員
    告知「該罰單並非紅色正式罰單，一週內會有正式的罰單寄
    到家裡」，異議人遂等候該罰單寄達，直到97年3 月13日，
    異議人收到臺北市交通事件裁決所寄達「未繳納罰單」之強
    制執行通知，罰鍰從原來的600 元變成了1,800 元，但當初
    異議人詢問員警超商是否可繳納時，員警回答是可以的，因
    為這樣的錯誤引導，讓異議人根本沒有機會等到「正式的罰
    單」，而家人也沒有收到掛號信。這樣「不通知而殺」的行
    為，豈能讓小老百姓信服，爰依法聲明異議云云。
四、經查，異議人即受處分人甲○○於上開時、地不依標誌、標
    線、號誌指示而違規左轉，經臺北市政府警察局大安分局交
    通分隊以「機車不依規定兩段式左轉」攔停告發乙情，有臺
    北市政府警察局大安分局交通分隊96年12月24日北市警交大
    字第A00WCA328 號臺北市政府警察局舉發道路管理事件通知
    單一紙附卷可稽，復為異議人所不爭執，則異議人確有於前
    揭時、地不依標誌、標線號誌指示違規左轉之事實，洵堪認
    定。
五、異議人固以前詞置辯，惟查，卷附之北市警交大字第A00WCA
    328 號舉發違反道路交通管理事件通知單上之「收受通知聯
    者簽章欄」記載「已簽收」，通知單上且已明確指出本案「
    應到案日期」係「97年1 月4 日」，「應到案處所欄」亦明
    確記載為「臺北市交通事件裁決所」，是受處分人非不得由
    通知單上所載內容，依指示於應到案期限內，前往臺北市交
    通事件裁決所順利繳納罰鍰，縱有受處分人所指情事，亦係
    可歸責於自己之事由所致，原處分機關逕據前引規定裁處最
    高額之罰鍰1, 800元，並無違誤，異議人即受處分人所辯顯
    無可採。
六、綜上所述，異議人可得而知本件應到案日期為97年1 月4日
    ，而得有於應到案日期前前往指定處所聽候裁決並陳述意見
    ，或逕自按罰鍰最低額自行繳納罰鍰之權利，惟其仍逾越應
    到案日期60日以上，從而，原處分機關依前揭道路交通管理
    處罰條例第48條第1 項第2 款、第63條第1 項第1 款之規定
    及違反道路交通管理事件統一裁罰基準表，裁處異議人最高
    額罰鍰1,800 元整，並予記違規點數1 點，核無不當，本件
    異議為無理由，應予駁回。
七、據上論斷，應依道路交通案件處理辦法第19條，裁定如主文
    。
中    華    民    國    97    年    4     月    30    日
                    交通法庭法  官  許辰舟
以上正本證明與原本無異。
如不服本裁定應於裁定送達後5 日內向本院提出抗告狀。
                            書記官  李典育
中    華    民    國    97    年    4     月    30    日


司法院資訊處製作；財團法人民間司法改革基金會備份。
